HEMERSON LEONARDO MARQUEZ MARTINEZ

Desarrollador de Software Senior/Lead

Móvil: (+57) 319 607 4855

Correos: htmarquezm@gmail.com, https://hemerson.marquez@gmail.com,

LinkedIn: https://www.linkedin.com/in/hemerson-marquez/

portafolio: https://hlmqz.github.io/

Ubicación: Mosquera, Cundinamarca, Colombia.

PERFIL

Entusiasta con amplia experiencia desde 2011 en el desarrollo de software, en el liderazgo y mentoría de equipos, guiando proyectos a lo largo de todo su ciclo de vida. con destreza en la definición de arquitectura, levantamiento de requerimientos, diseño y administración de bases de datos, desarrollo eficiente APIs e integraciones en el backend e interfaces interactivas y fluidas en el frontend.

Dominio de entornos Linux (Debian/Ubuntu) y contenedores Docker para la configuración y despliegue de aplicaciones. Además, con sólidos conocimientos en control de versiones con Git y en la optimización de flujos de trabajo para el desarrollo ágil de software.

HABILIDADES

PHP Avanzado (desde 2011):

Laravel Avanzado (desde 2016), Codeigniter Avanzado (desde 2014).

JavaScript Avanzado (desde 2011):

Vue.js Avanzado (desde 2017), JQuery Alto (desde 2012), Node.js Alto (desde 2020).

Go (Golang) *Alto* (desde 2021):

Gorilla (desde 2022), Fiber (desde 2022).

Otros lenguajes:

HTML y CSS Alto (desde 2012), Java (desde 2011), Python (desde 2018), C++ (desde 2010).

Bases de Datos Avanzado (desde 2011):

PostgreSQL Avanzado (desde 2012), MySQL Avanzado (desde 2011), MariaDB Avanzado (desde 2014), SQL Server Medio (desde 2015), NoSQL Medio (desde 2016).

Cloud Avanzado (desde 2012):

Servidores Linux - GCP, DigitalOcean (desde 2012).

Servicios AWS: EC2 (desde 2016), S3 (desde 2018), RDS (desde 2018), Lambda (desde 2019).

Herramientas:

GIT (Github / Gitlab) Alto (desde 2014), Docker/Docker-compose Alto (desde 2019), Microservicios Alto (desde 2019), Metodologías Ágiles (desde 2019), KeyCloak (desde 2022), Manejo y visualización de datos Georreferenciados en web (desde 2014).

EDUCACIÓN

Estudios en Ingeniería de Sistemas. Universidad Nacional de Colombia

IDIOMAS

Español - Nativo. **Inglés** - Intermedio.

EXPERIENCIA LABORAL

<u>Ideas en Acción S.A.S.</u> (Febrero 2022 a Noviembre 2024). *Lider y Arquitecto de Desarrollo.*

Diseño, Arquitectura, Definición y Desarrollo de aplicativo para la implementación de gestión documental, Frontend en funcionalidad SPA y Backend en API, con características funcionales cómo:

- Liderazgo de equipo, Integración por medio de **GIT** de funcionalidades realizadas por los desarrolladores del proyecto.
- Definición de Integración e implementación entre las diferentes API's.
- Integración con **Keycloak** con su API para autenticación.
- Integración con editor y procesamiento de documentos desarrollado en C#.
- Integración con API de S3 para la gestión de los archivos en Nube.
- Procesamiento de validación, corrección y movimiento de procesos con Go.
- Funcionalidades de Radicación y flujo, hístoricos en procesos, versionamiento de TRD, Manejo de terceros, formularios dinámicos para procesos, funcionaidades de administración en configuraciones y parametrización del sistema.

Aptitudes: Liderazgo, Arquitectura de Software, Mentorización, PHP 8, Laravel +9, Go, Javascript, Vue.js, SPA, PostgreSQL, Integraciones, API RESTful, HTML, CSS, Apache2, Linux, JWT, GIT, Docker, Definición de requerimientos.

<u>Casa Toro S.A. Casa Digital: bellpi</u> (Marzo 2020 a Diciembre 2021). **Desarrollador de Software.**

Desarrollé funcionalidades y mejoras en el Orquestador de microservicios, Desarrollé un nuevo microservicio para la implementación de pasarelas de pago dinámicas, control y reporte de las trasacciones.

Desarrollo principal Backend de API para uso de Bellpi APP con la interacción de datos para usuarios y relación de vehículos y sus procesos, integración y sincronización de bases externas de información vehícular de la Empresa, Desarrollo frontend de la aplicación de administración de datos.

Aptitudes: Mentorización, PHP, Javascript, Vue.js, MySQL, SQL Server, Migración de datos, Linux, Microservicios, API RESTful, Integraciones, Git, Pasarelas de Pago, Metodologías ágiles, JIRA, BitBucket.

<u>Tecnología e Ingeniería con Calidad S.A.S.</u> (Septiembre 2019 a Febrero 2020). *Desarrollador de Software*.

Diseño y Desarrollo de aplicativo SPA, para capturar información por medio de formulario dinámico y con multiples validaciones, dependencias de preguntas, multiples tipos de preguntas y envío personalizado para registro en API independiente al finalizar.

Desarrollo y mantenimiento de funcionalidades para el programa de gestión Documental Orfeo, Integración de múltiples funcionalidades para una sola versión con control de versiones con GIT.

Aptitudes: Mentorización, PHP, Javascript, Vue.js, SPA, PostgreSQL, MySQL, SQL Server, HTML, CSS, Linux, API RESTful, Git, Integraciones.

Infométrika S.A.S. (Octubre 2012 a Agosto 2019). Desarrollador de Software.

Desarrollé aplicativos y funcionalidades para la recolección y gestión de datos por diferentes fuentes, como formularios de encuestas digitales y presenciales, llamadas telefónicas e integración de datos por fuentes independientes.

Entre las diversas funcionalidades que desarrollé están:

- Visualización y manejo de datos georreferenciados en mapas web (Google Maps y Open Street Maps).
- Toma y gestión de datos usando aplicativos propios como de terceros (LimeSurvey), por medio de formularios web integrados en aplicativos de control de llamadas.
- Aplicativos para control y visualización de avances en recolección de datos para los diferentes proyectos.
- Funcionalidades de control y validación de datos recolectados, control y validación de audios correspondientes a las llamadas de recolección de datos.
- Gestión de Bases de datos, para reportes personalizados, procesamiento, consulta y actualización de datos necesarios para los reportes estadísticos.
- Configuración de servidores y servicios en nube para implementación y despliegue de aplicativos.

Las funcionalidades desarrolladas durante 7 años se distribuyen en proyectos de diferentes clientes como:

SISBEN IV - Secretaria de planeación, DNP - Departamento Nacional de Planeación, CRC - Comisión de Regulación de Comunicaciones, Movilidad Bogotá 2015 - Secretaria de Movilidad de Bogotá, SEM Cali - Secretaria de educación de Cali, CCB - Gobernanza - Cámara de comercio de Bogotá, Pruebas de habilidades y hábitos de estudio - Universidad del Rosario, Caracterización TIC - Ministerio de las TIC, Estudio de Satisfacción 2014 - Ministerio de las TIC, entre otros proyectos.

Aptitudes: PHP, Javascript, Vue.js, MySQL, PostgreSQL, Python, Java, HTML,CSS, Mapas y Datos Georreferenciados, Formularios dinámicos, Procesamiento de datos, API RESTful, Git, Servidores Linux, Requerimientos con cliente.